臺灣臺東地方法院小額民事判決
111年度東小字第30號
原      告  第一商業銀行股份有限公司

法定代理人  邱月琴  
訴訟代理人  莊佳璋  
            林德昌  

被      告  吳秀真  



上列當事人間請求清償債務事件，於中華民國111年4月8日言詞
辯論終結，本院判決如下：
    主  文
被告應給付原告新臺幣柒萬參仟肆佰肆拾柒元及如附表所示之利
息暨違約金。
訴訟費用新臺幣壹仟元由被告負擔。
本判決得假執行。  
    理由要領
被告於民國109年5月29日向原告辦理受嚴重特殊傳染性肺炎影響
勞工紓困貸款，由原告借貸新臺幣（下同）10萬元予被告，約定
借款期間為109年5月29日起至112年5月29日止，且借款期間第一
年前6個月為還本寬限期，於每月29日按月計付利息，自第7個月
起依年金法按月於每月29日（起訴狀誤載為12日，應予更正）平
均攤還本息，詎被告自110年7月30日起即未依約還本付息，尚積
欠如主文第1項所示之本金、利息及違約金，此有第一銀行借據
（無擔保貸款專用）、增補條款約定書（勞工紓困貸款及利息補
貼專用）、放款客戶授信明細查詢單及貸款逾期未繳通知函附卷
，原告依借款契約請求被告清償借款、利息及違約金，為有理由
，應予准許。  
中　　華　　民　　國　　111 　年　　4 　　月　　22　　日
                  臺東簡易庭　法  官　吳俐臻
附表：（金額：新臺幣）
本金 性質 起日 訖日 週年利率   73,447元 利息 110年7月30日  清償日 1.845％   違約金 110年8月31日  逾期在6個月以內部分 0.1845％     逾期在第7個月以上至第9個月部分 0.369％ 
上為正本係照原本作成。
如不服本判決，應於判決送達後20日內以違背法令為由，向本院
提出上訴狀（須表明原判決所違背之法令及具體內容，與依訴訟
資料可認為原判決有違背法令之具體事實並按他造當事人之人數
檢附繕本）。
中　　華　　民　　國　　111 　年　　4 　　月　　22　　日
                              書記官  王品涵
      計    算    書
項    目                    金  額（新臺幣）      備  註
第一審裁判費                1,000元
合        計                1,000元
附錄：
一、民事訴訟法第436條之18第1項：判決書得僅記載主文，就當
    事人有爭執事項，於必要時得加記理由要領。
二、民事訴訟法第436條之24第2項：對於小額程序之第一審裁判
    上訴或抗告，非以其違背法令為理由，不得為之。
三、民事訴訟法第436條之25：上訴狀內應記載上訴理由，表明
    下列各款事項：
  ㈠原判決所違背之法令及其具體內容。
  ㈡依訴訟資料可認為原判決有違背法令之具體事實。
四、民事訴訟法第436條之32條第2項：第438條至第445條、第44
    8條至第450條、第454條、第455條、第459條、第462條、第
    463條、第468條、第469條第1款至第5款、第471條至第473
    條及第475條第1項之規定，於小額事件之上訴程序準用之。